臺灣臺南地方法院刑事判決　　　　　　 100年度易字第1092號
公　訴　人　臺灣臺南地方法院檢察署檢察官
被　　　告　林宏益
　　　　　　　　（現另案於法務部矯正署臺南看守所羈押中）
上列被告因竊盜等案件，經檢察官提起公訴（100 年度偵字第11
003 號），被告於本院訊問時就被訴事實為有罪之陳述，經本院
裁定改依簡式審判程序審理，判決如下：
    主  文
林宏益攜帶兇器竊盜，處有期徒刑陸月，如易科罰金，以新臺幣
壹仟元折算壹日，扣案之螺絲起子壹支沒收之；又行使變造自用
小客車號牌，足以生損害於公眾，處拘役伍拾日，如易科罰金，
以新臺幣壹仟元折算壹日。
    事  實
一、林宏益於民國100 年7 月22日凌晨4 時許，在臺南市新市區
    ○○○路10號停車場內，見劉于菖所有之車牌號碼3D-2422
    號自用小客車停放該處未加看管，認有機可乘，竟意圖為自
    己不法之所有，基於竊取他人財物之犯意，持其所有，客觀
    上足對人之生命、身體、安全構成威脅，具有危險性可供為
    兇器使用之螺絲起子1 支，先撬開上開自用小客車之車門鎖
    進入該車後，再以上開螺絲起子破壞電門啟動鎖啟動電門而
    竊取之（毀損部分未據提出告訴），得手後供己代步之用。
    其另於同日日間某時，在臺南市○○路某巷弄內，基於行使
    變造特種文書之犯意，以所有之奇異筆1 支，將上開自用小
    客車之前、後2 面號牌變造成「8D-2422 」，駕駛上路以行
    使之，藉以躲避警方查緝，足以生損害於監理機關對於號牌
    核發及管理之正確性。嗣於100 年7 月26日上午6 時許，林
    宏益未經允許擅自侵入臺南市○區○○路978 號502 室由吳
    爵廷所管理之套房（侵入住宅部分未據提出告訴），並在其
    內施用第二級毒品甲基安非他命（所涉施用第二級毒品部分
    另由臺灣臺南地方法院檢察署檢察官聲請觀察、勒戒），迄
    同日上午10時30分許，吳爵廷前往巡視套房時發現有人侵入
    ，乃報警處理，經警據報趕抵現場，並扣得甲基安非他命1
    包。林宏益在未有偵查犯罪職務之機關或公務員發覺其為犯
    罪人前，即向到場尚不知林宏益上開竊盜及行使變造自用小
    客車號牌犯行之警員供承其犯罪，自首並接受裁判，林宏益
    並帶同警員至臺南市○○路978 號前尋獲前開自用小客車，
    復為警在上開自用小客車內扣得林宏益所有之螺絲起子1 支
    ，而循線查獲上情。
二、案經臺南市政府警察局第五分局報告臺灣臺南地方法院檢察
    署檢察官偵查起訴。
    理  由
一、按本件被告林宏益所犯為死刑、無期徒刑、最輕本刑3 年以
    上有期徒刑以外之罪，亦非屬高等法院管轄之第一審案件，
    其於本院訊問時就被訴事實為有罪之陳述，經告知簡式審判
    程序之旨，並聽取檢察官、被告之意見後，本院依刑事訴訟
    法第273 條之1 第1 項裁定進行簡式審判程序，是本案之證
    據調查，依同法第273 條之2 規定，不受同法第159 條第1
    項、第161 條之2 、第161 條之3 、第163 條之1 ，及第16
    4 條至第170 條所規定證據能力認定及調查方式之限制，合
    先敘明。
二、上開犯罪事實，業據被告於本院審理中坦承不諱，並經證人
    即被害人劉于菖於警詢中指述歷歷（詳警卷第7 頁至第8 頁
    ），且有臺南市政府警察局第五分局扣押筆錄、扣押物品目
    錄表各1 份、被害人劉于菖具領車牌號碼3D-2422 號自用小
    客車之贓物認領保管單1 張、上開車輛之失竊資料個別查詢
    報表1 份及現場及蒐證照片6 幀在卷（詳警卷第12頁至第18
    頁）可資佐證，復有螺絲起子1 支扣案可查，堪認被告上開
    任意性之自白，確與事實相符。是本件事證明確，被告犯行
    洵堪認定，應予依法論科。
三、按刑法第321 條第1 項第3 款之攜帶兇器竊盜罪，係以行為
    人攜帶兇器竊盜為其加重條件，此所謂兇器，其種類並無限
    制，凡客觀上足對人之生命、身體、安全構成威脅，具有危
    險性之兇器均屬之，且祇須行竊時攜帶此種具有危險性之兇
    器為已足，並不以攜帶之初有行兇之意圖為必要（最高法院
    79年臺上字第5253號判例要旨參照）。查被告於本案中使用
    之螺絲起子1 支，係鐵製材質，業據被告自承在卷（詳本院
    卷第9 頁背面），且既足用以撬開車門鎖及電門啟動鎖，足
    見其質地堅硬，若持以攻擊人體，自能成傷，客觀上自足以
    對人之生命、身體、安全構成威脅，顯為具有危險性之兇器
    無訛。次按汽車牌照（含號牌）為公路監理機關所發給，為
    行車之許可憑證，道路交通安全規則第8 條規定已明示其性
    質，自屬刑法第212 條所列特許證之一種（最高法院63年度
    臺上字第1550號判例要旨參照）。是核被告林宏益上開所為
    ，係犯刑法第321 條第1 項第3 款之加重竊盜罪及同法第21
    6 條、第212 條之行使變造自用小客車號牌罪。又被告變造
    自用小客車號牌後行駛上路，是其變造之低度行為應為其行
    使之高度行為所吸收，不另論罪。被告所犯上開二罪，犯意
    各別、行為互殊，應予分論併罰。另起訴書雖未就被告行使
    變造自用小客車號牌犯行起訴，惟該部分犯行與已起訴之變
    造自用小客車號牌部分，有實質上一罪之關係，為起訴效力
    所及，本院自得併予審理。被告林宏益在未有偵查犯罪職務
    之機關或公務員發覺其為犯罪人前，即向至現場尚不知林宏
    益上開竊盜及行使變造自用小客車號牌犯行之警員供承其犯
    罪，自首並接受裁判等情，有被告之警詢筆錄1 份附卷（詳
    警卷第4 頁）可憑，爰依刑法第62條前段規定減輕其刑。本
    院審酌被告不思循正途購買車輛為其代步工具，竟以具危險
    性之螺絲起子竊取他人之自用小客車，顯見其漠視他人財物
    之所有權，法紀觀念薄弱，對民眾財產安全及社會治安均非
    無相當危害，更造成車輛所有人之不便，殊為不該，其變造
    自用小客車號牌之行為對於公路監理機關車籍管理正確性之
    影響程度至鉅，惟念及被告犯罪之動機係竊取自用小客車供
    個人代步使用，未用於不法用途，且其犯罪手法雖係持螺絲
    起子犯案，然係於無人所在時下手行竊，犯罪之過程尚屬平
    和，被竊自用小客車亦經發還予被害人領回，未擴大被害人
    之損害，兼衡被告犯後坦承犯行，表現悔意，暨其學歷、家
    庭狀況等一切情狀，認公訴人當庭就本件加重竊盜犯行具體
    求處有期徒刑5 月，稍嫌過輕；另就行使變造特種文書犯行
    具體求處有期徒刑2 月，稍嫌過重，分別量處如主文所示之
    刑，並均諭知如易科罰金之折算標準，以示懲儆。至被告持
    以犯上開竊盜犯行之螺絲起子1 支，係被告所有，業據被告
    供承不諱（詳本院卷第9 頁背面），應依刑法第38條第1 項
    第2 款規定宣告沒收之。又被告持以變造自用小客車號牌之
    奇異筆1 支，固為被告所有之物，然未經扣案，被告亦陳稱
    業已丟棄（詳本院卷第10頁），復無證據證明該物現仍存在
    ，為免執行困難，爰不予宣告沒收，附此敘明。
據上論斷，應依刑事訴訟法第273 條之1 第1 項、第299 條第1
項前段，刑法第321 條第1 項第3 款、第216 條、第212 條、第
62條前段、第41條第1 項前段、第38條第1 項第2 款，刑法施行
法第1 條之1 第1 項、第2 項前段，判決如主文。
本案經檢察官何珩禎到庭執行職務。
中    華    民    國   100    年    9     月    30    日
                    刑事第十庭  法  官  鄭燕璘
以上正本證明與原本無異。
如不服本判決應於收受本判後10日內向本院提出上訴書狀，並應
敘述具體理由。其未敘述上訴理由者，應於上訴期間屆滿後20日
內向本院補提理由書狀（均須按他造當事人之人數附繕本）「切
勿逕送上級法院」。
                                書記官  鄭佩玉
中    華    民    國  100     年    9     月    30    日
附錄本案論罪科刑法條全文：
刑法第212條：
偽造、變造護照、旅券、免許證、特許證及關於品行、能力服務
或其他相類之證書、介紹書，足以生損害於公眾或他人者，處 1
年以下有期徒刑、拘役或 3 百元以下罰金。
刑法第321條：
犯竊盜罪而有下列情形之一者，處 6 月以上、5 年以下有期徒
刑，得併科新臺幣 10 萬元以下罰金：
一、侵入住宅或有人居住之建築物、船艦或隱匿其內而犯之者。
二、毀越門扇、牆垣或其他安全設備而犯之者。
三、攜帶兇器而犯之者。
四、結夥三人以上而犯之者。
五、乘火災、水災或其他災害之際而犯之者。
六、在車站、埠頭、航空站或其他供水、陸、空公眾運輸之舟、
    車、航空機內而犯之者。
前項之未遂犯罰之。